臺灣臺北地方法院民事判決　　　　　　　 93年度訴字第110號
　 原　　　告　 環亞股份有限公司
　 法定代理人　 丙○
　 訴訟代理人　 乙○○
　　　　　　　　丁○○
　　　　　　　　江如蓉律師
　　　　　　　　葉大殷律師
　 被　　　告　 喜上屋有限公司
1
　 法定代理人　 甲○○
　 訴訟代理人　 林明正律師
　 複　代理人　 林育生律師
　　　　　　　　周志吉律師
上列當事人間請求清償債務事件事件，本院於中華民國九十四年
四月二十六日言詞辯論終結，判決如下：
    主  文
被告應給付原告新台幣伍佰捌拾捌萬貳仟玖佰零貳元及各自如附
表所示之利息。
原告其餘之訴駁回。
訴訟費用由被告負擔四分之三，餘由原告負擔。
本判決於原告以新台幣壹佰玖拾陸萬壹仟元供擔保後，得假執行
，但被告如以新台幣伍佰捌拾捌萬貳仟玖佰零貳元為原告預供擔
保後，得免為假執行。
原告其餘假執行之聲請駁回。
    事實及理由
壹、程序方面：按「訴狀送達後，原告不得將原訴變更或追加他
    訴。但有下列各款情形之一者，不在此限：‧‧‧三、擴張
    或減縮應受判決之聲明者。」，民事訴訟法第255條第1項第
    3款定有明文。本件原告原起訴聲明：「被告應給付原告新
    台幣（下同）4,863,031元，並各自如附表所示之利息起算
    日至清償日止，按年利率5%計算之利息。」，嗣於訴訟進行
    中擴張聲明為：「被告應給付原告7,773,539元，並各自如
    附表所示之利息起算日至清償日止，按年利率5%計算之利息
    。」（見臺灣桃園地方法院92年促字第47928號案卷第1頁，
    下稱桃園卷(一)），又於民國（下同）93年10月12日減縮聲明
    為：「被告應給付原告7,757,627元，並各自如附表所示之
    利息起算日至清償日止，按年利率5%計算之利息。」（見本
    院卷第81頁），核屬係減縮應受判決事項之聲明，揆諸前開
    規定，應予准許，合先敘明。
貳、實體方面：
一、原告起訴主張：被告與原告間訂定專櫃廠商合約（下稱系爭
    合約），租賃期間於89年11月10日起至94年12月31日止，被
    告原應依系爭合約條件變更協議書第2條第3款之約定，以每
    三個月為租金、管理費、水、電等費用之計算週期，並於每
    三個月之最後一個月到期日前十五日繳納次三個月為週期之
    應付款項予原告惟被告自90年間起即屢有遲延給付前揭款項
    之情事，屢經原告催討後，被告皆以僅先繳納部份款項並以
    因遭執行法院之執行命令效力所及而無法給付予原告之藉口
    拖延之，嗣被告雖於92年7月14日簽發二紙支票（票號
    GC0000000、面額563,360元；票號GC0000000、面額500,000
    元）以充作清償若干代收代付款項之金額，惟被告仍積欠原
    告91年10月至12月之租金及管理費、91年11月至12月之電費
    及水費、91年12月之違規費用、92年3月至92年10月之租金
    、92年7月至10月之管理費、電費及水費，其細目如附表所
    示，合計5,942,627元（本院卷第82頁）。被告此等積欠已
    超過2個月份以上之租金等款項及於92年5月間擅自變更營業
    時間等違約情事，原告自得依系爭合約第31條第3款及第7款
    之約定對被告於92年10月15日終止系爭合約，並依系爭合約
    第5條第4項請求被告以1,810,000元之履約保證金及1,815,0
    00元之履約保證票款面額作為雙方約定之損害賠償總金額。
    兩造雖曾於93年6月30日進行協議，原告於協議時提議以被
    告繳付之履約保證金抵扣91年10月至12月之租金、管理費及
    91年11月、12月之電費、水費及91年12月之違規費用合計
    1,810,000元，並要求被告應同意就租金欠款與原告進行協
    商，且自92年8月1日起被告之營收改由原告收取，但因被告
    並未同意簽認亦未依照該協議履行有關租金欠款之繳交方式
    ，故該協議未有效成立，被告自不得主張以履約保證金抵付
    上述租金、管理費、電費、水費及違規費用。至原告92 年6
    月10日之函文意旨乃係希望被告與原告協議清償債務事宜，
    並主張在被告未清償債務前，依法就被告留置之器材、設備
    （不包括現場之裝潢）行使留置權，同時要求被告應依約回
    復原狀，並非主張以被告現場留置之器材、設備抵付被告積
    欠之款項。然被告嗣後僅支付部分款項，就92 年3月至92年
    10月之租金、92年7月至10月之管理費、電費及水費均拒絕
    給付，並於92年9月9日強行搬走現場留置之器材、設備，經
    原告表示異議並主張留置權而發生激烈爭執，後因原告報警
    請求協助處理後，被告始留下部分器材未加搬遷。又如被告
    所言雙方協議以現場之裝潢、設備殘值抵付被告積欠之款項
    者，雙方自應就以現場之裝潢、設備，加以清點，製作清單
    ，並交由第三人鑑定，以確定其應有之合理殘餘價格，並作
    成書面協議，斷無可能無任何書面，僅以被告片面之聲明及
    片面製作之數據，作為抵付之依據。且被告現場遺留之裝潢
    ，係被告為其營業需要所為之裝修，對原告或後續之承租人
    而言，並無利用價值，原告自不可能同意被告以現場之裝潢
    抵付其積欠原告之款項。被告所承租之場地其後出租予訴外
    人品東西股份有限公司（PiiN），該公司係以生活家具、家
    飾、居家用品為其主要營業項目，故被告在現場所為之裝潢
    ，尚需出資將其拆除撤離，而被告遺留在現場之設備僅價值
    二十萬元不到，故原告自無可能同意被告以現場遺留之設備
    抵付其積欠之七百餘萬元。原告雖曾於92年5月29日發函表
    示終止租約，惟因兩造於92年6月30日進行協議，被告並清
    償積欠之部分租金，原告遂同意由被告依照原系爭合約之租
    約條件繼續使用租賃標的物，故兩造間之租約至92年10月15
    日原告發函終止前，仍有效存在，被告自應依約給付租金。
    原告依系爭合約第31條第1項第3款及第7款約定向被告終止
    合約，則原告依系爭合約第5條第4項約定，自得沒收履約保
    證金及兌現履約保證票款。為此聲明：
    (一)被告應給付原告7,757,627元，並各自如附表一所示之利
      息起算日至清償日止，按年利率5%計算之利息。
    (二)原告願供擔保請准予宣告假執行。。
二、被告則以：91年10月至12月份之租金、管理費、電費、水費
    及違規罰金，合計1,810,000元，兩造曾於92年6月30日協議
    以保證金抵扣之，又原告於92年6月10日以信函通知被告將
    於同年6月30日終止系爭契約，並就被告留於餐廳之物行使
    留置權，兩造另於同年6月30日結算並達成協議，原告同意
    被告以簽約時被告已繳付予原告之保證金1,810,000元，及
    被告再簽發共計1,063,306元之支票二紙交予原告以供扣抵
    90年餘額375,635元及自91年10月到12月份租金、管理費、
    電費、水費及違規罰金、92年2月水費、92年3月至6月之管
    理費、電費及水費共計2,873, 306元，其餘部份原告另同意
    被告以留於餐廳內之設備裝潢之殘值抵繳結清，是被告已無
    積欠原告款項，原告亦不得請求被告給付二倍之履約保證金
    。縱認兩造未於92年6月30日之協議以其餘設備扣抵所餘租
    金，然被告之設備尚有殘值7,349,866元，亦得以之扣抵其
    餘租金。系爭餐廳因原告提供之場地屢有硬體設備不良，如
    空調設備故障、廁所不通等情形，原告均拒絕修繕有違民法
    第429條第1項出租人修繕義務，被告為迫使原告履行出租人
    之修繕義務，乃行使同時履行抗辯而暫時拒付91年10月至12
    月份之租金，惟原告仍未解決問題，竟誣指被告遲付租金主
    張終止系爭合約契約，是原告請求沒收前開保證金及請求被
    告給付1,815,000元之票款，自無理由。原告片面終止系爭
    合約，被告自89年11月10日至92年9月9日止，僅營業34 個
    月，尚餘27個月未能營業，導致被告受有營業損失，經結算
    前34個月之盈餘為50,052,134元，平均每月盈餘1,472,12
    元，依此計算被告受有營業損失為39,747,267元，被告依民
    法第263條及第260條規定主張營業損失之損害賠償，並以此
    主張抵銷等語置辯。並聲明：
    (一)原告之訴及其假執行之聲請均駁回。
    (二)如受不利判決，被告願供擔保，請宣告准免為假執行。。
三、不爭執事項：
（一）原告與被告間訂有專櫃廠商合約書，約定被告自於89年11
      月10日起至94年12月31日止在原告經營之環亞購物廣場六
      樓（下稱系爭標的物）設置專櫃經營日本料理自助餐廳。
      嗣兩造於91年6月3日簽訂合約條件變更協議書，依該協議
      書第2條第3項約定被告應以每三個月為租金、管理費及水
      電費之計算週期，並於每三個月之最後一個月到期日前15
      日繳納次三個月為週期之應付款項予原告。被告並依契約
      條件表第6項之約定繳付履約保證金1,815,000元。
（二）被告自91年10月起即拒付原告租金、管理費、電費及水費
      。嗣原告分別於92年2月28日、3月31日繳付其中92年1 月
      、2月之租金、管理費、電費及91年1月之水費，合計
      1,255,693元。惟仍積欠91年10月至12月之租金、管理費
      、水費等共計181萬元。
（三）被告曾於92年2月間收受臺灣桃園地方法院92年2月8日桃
      院祺民執助金字第95號執行扣押命令，禁止原告在4億5千
      萬元及相關利息之範圍收取對於被告之租金債權，被告亦
      不得清償，被告則於法定期間異議，惟該案執行債權人中
      華票券金融股份有限公司未於法定期間向被告起訴。嗣被
      告又於92年5月9日收受臺灣桃園地方法院92年5月6日桃院
      祺民執助十字第435號執行扣押命令，禁止原告在6,817,3
      95元及相關利息之範圍內收取對於被告之租金債權，被告
      亦不得清償，並命被告逕行將扣押款解繳至本院執行處收
      取；被告則於同月21日聲明異議，惟該案執行債權人至法
      定起訴期間92年6月19日前亦未於法定期間對被告起訴。
      被告於前開執行案中均未請求執行法院撤銷執行命令，惟
      被告亦未再給付租金予原告。原告為此曾於92年5月29日
      以92環法字第0529號函依系爭合約第31條第3款之約定向
      被告為終止系爭契約之意思表示。並請被告於92年6月30
      日前將系爭租賃標的物回復原狀並返還與原告。
（四）兩造嗣於92年6月30日就系爭合約事宜進行協議結算，原
      告同意以被告繳付之履約保證金1,810,000元扣抵91年所
      欠之租金1,443,750元、管理費163,800元、電費160,000
      元、水費42,240元及違規罰款210元；被告則同意支付除
      租金以外之費用即90年間之各項欠款375,635元以及91年
      10 月水電費欠款105,116元、同年11月之水費欠款4,660
      元、92年2月之水費22,508元、92年3月至6月之管理費、
      水費、電費555,387元，其中已扣除原告同意92年5月SARS
      流行期間之扣減電費6萬元，合計共1,063,306元（細目見
      本院卷第25頁、第41頁應收款明細表）。被告分別於92年
      7 月16日及同年7月30日簽發華南銀行板新分行，共計
      1,063,306元支票二紙予原告，並已兌現。（票號
      GC0000000、發票日為92年7月16日、金額563,306元及票
      號GC0000000、發票日為92年7月30日、金額為500, 000元
      ），嗣後即未再支付任何款項予原告。
（五）原告復於92年8月5日再次催告被告於函到五日內至原告公
      司協議租金給付事宜，否則其將依法終止租約；嗣再於92
      年9月11日以存證信函催告被告如未逕將租金給付原告或
      提存於本院者，系爭合約即於同年10月15日終止。
（七）被告於92年9月9日遷離系爭房屋，然遭原告阻止，雙方因
      之發生衝突，故被告於搬離時未拆除裝潢，並尚留下原餐
      廳內所有設備。
四、本件爭點：
（一）被告積欠的租金及費用為何？
  １、被告辯稱91年10月份到12月份之各項費用共計1,810,000
      元，已於92年6月30日經原告同意以同額之履約保證金抵
      銷，然為原告否認，主張兩造雖曾為上述協議，但因被告
      未將協議書簽回，且未依該協議書履行有關租金欠款之繳
      交方式，故該協議未有效成立云云，惟按依系爭合約第5
      條第3款約定：「如乙方（即被告）於本合約所定義務之
      履行或任何應付款項之繳付有不履行、延遲或拒絕履行之
      情形時，甲方有權自履約保證金中扣抵本約所定之任何費
      用」，故履約保證金即類似押租金之性質，在用於擔保系
      爭租賃債務之履行，如被告有遲付租金費用等情事時，原
      告有權隨時主張以被告所繳之履約保證金與之抵銷而不負
      返還之責。而抵銷，應以意思表示，向他方為之。其相互
      間債之關係，溯及最初得為抵銷時，按照抵銷數額而消滅
      。前項意思表示，附有條件或期限者，無效。民法第335
      條亦經明定，故除非抵銷附有條件否則債務一經抵銷之表
      示即為消滅，查：原告既不爭執於其於92年6月30日協議
      時已向被告表示以系爭履約保證金抵充被告所積欠91年10
      月份到12月份之租金及各項費用之事實，依前揭規定，被
      告該部分之租金債務，即自斯時消滅；而系爭合約第5條
      第3款亦無該項扣抵應以書面為之始生效力之約定，是除
      非原告另行舉證證明其於協議當時所為扣抵之意思乃附有
      以被告簽具協議書面及按協議履行有關租金欠款之繳交方
      式始生效力之條件，否則被告前揭債權，自於其表示扣抵
      時即已消滅。然原告迄未證明兩造於協議時就履約保證金
      之扣抵有附此條件之事實，則原告所為因被告未簽回協議
      書，故扣抵之協議不生效力之主張，尚非可取。原告自不
      得再請求被告給付91年10月份至12月份之租金及各項費用
      。而原告既已將系爭履約保證金扣抵被告所欠租金，自無
      從再依系爭合約第第5條第四項之約定，予以沒收。
  ２、被告復辯稱兩造已於92年6月30日達成協議，原告同意將
      92年3月到6月的租金以及之後使用系爭房屋的費用以被告
      留於房屋內的設備及裝潢之殘值扣抵，惟為原告否認，自
      應由被告舉證以實其說，被告固舉原告於92年6月10日92
      環法字第0610號函為證，然觀以該函說明二為：「今本公
      司認貴公司應將如附件所示之固定裝潢或其他如桌椅等美
      化餐廳或便利用餐為主之器材依法回復原狀外，若貴公司
      確已無法履行本件租金等給付之義務或顯有履行困難時，
      本公司希望貴公司尚應考慮依民法第878條、第895條及第
      936條等相關規定，由貴我雙方就現場尚有殘值之財產、
      設備以扣抵債權或費用之方式，作一移轉所有權之契約，
      自應為雙贏之良策」等語，（見本院卷第27頁）依其內容
      ，僅係於終止租約後要求被告將裝潢拆除回復原狀外，另
      建議被告考慮以租賃標的現場之財產或設備扣抵其所負債
      務，則如被告同意，兩造自應另行就各該設備予以清點估
      價以明扣抵之金額，故前揭函件尚不足以為兩造已達成被
      告以留於房屋內之裝潢、設備扣抵全部債務之證明；且被
      告先則辯稱其係於92年9月9日接受原告之提議以現場之裝
      潢、設備殘值抵付92年3月至92年8月之租金及同年7、8月
      之管理費、水費、電費共3,202,700元（見本院卷100頁）
      ，嗣又辯稱兩造係於92年6月30日即達成以裝潢、設備抵
      付租金之協議，自難信兩造確曾有此協議存在；況被告復
      自認其於遷離系爭房屋時尚因欲將現場物品搬走而與原告
      產生衝突之事實，若雙方就此已有共識，斷無爆發衝突之
      可能，足見原告並未同意被告搬離時以現場所有物品抵繳
      所欠租金費用全部。
  ３、兩造的租約何時終止？
      原告主張其雖曾以92年5月29日函向被告表示終止租約，
      惟因兩造嗣於92年6月30日協議，被告願給付除租金以外
      之欠費，故約定關於租金部分之給付方式再予協議及回復
      原合約之效力；嗣被告仍未依約繳納租金，故其再函催被
      告繳納，而於同年10月15日繳止租約，並提出協議事項、
      催告函及存證信函及回執各一紙為證；被告則辯稱依前開
      函件之意旨，系爭租約已在92年6月30日終止；經查，原
      告92年5月29日函係以被告自91年9月1日起即未再給付租
      金，而依合約第31條第3款之約定終止系爭租約，如該函
      具有合法終止之效力，系爭合約亦非於92年6月30日終止
      ，則被告所辯已非可取；又前揭終止函是否具有合法終止
      之效力，自以被告是否無故積欠款項未繳超二個月份之應
      付款項為前提，然被告曾於92年2月及5月分別接獲臺灣桃
      園地方法院之租金扣押令及支付轉給命令，而被告於92年
      5 月21日已向執行法院提出異議等情，已經本院調閱該院
      92 年度執助字第435號案卷查明無誤有如前述，無論被告
      異議原因為何，於該案債權人對其起訴以前，其均不得對
      原告給付租金，否則即有違執行命令，故被告斯時拒繳租
      金即有正當事由，原告當時依合約第31條第3款終止租約
      ，自非合法。惟執行債權人逾法定不變期間均未依法起訴
      ，因被告事後亦未依法聲請撤銷執行命令，故該執行命令
      實質上已因被告之異議而失其效力，被告已不得再以受有
      扣押令為由而拒繳租金。則原告再於92年8月5日函催被告
      繳納租金，並以92年9月10日存證信函向被告表示於92年
      10 月15日依法終止租約（見桃園地方法院92年度訴字第
      1464號卷，下稱桃園卷(二)第46-52頁），即為合法，原告
      主張系爭合約至92年10月15日始為終止，應屬可取。
  ４、再查，兩造於92年6月30日協議被告以履約保證金及支票
      給付91年以前欠款及92年3月至6月之管理費、水費、電費
      ，並同意減免92年5月份之電費60,000元，已如前述，則
      原告自不得再請求給付此部分之款項；另92年3月至10月
      之款項，其中92年3月之違規費用4,725元，被告予以否認
      ，原告亦未舉證證明該項費用為何，自亦應予扣除；另92
      年6月份之水費原告自行扣減468元，並無不可；另92年7
      月起至10月如附表所示之各款項金額，被告除辯以兩造協
      議由其所留裝潢設備扣抵外，均未爭執，而兩造並無此協
      議存在，既如前述，原告自得請求被告如數給付如附表所
      示之各該金額。
  ５、被告所留裝潢設備得否扣減？
      按依系爭合約第10條關於「專櫃之裝潢」約定：「日後若
      因合約終止或屆期，甲方（即原告）通知乙方（即被告）
      返還專櫃時，乙方櫃內之天花板、地板壁面裝潢、空調設
      備、燈光設備、消防設備、玻璃櫥窗及門扇均不得拆除或
      損毀，除上述裝潢外，乙方應負責將其它部分之裝潢道具
      予以全部清除，並自行負擔費用。乙方對與甲方約定不得
      拆除之部分，不得提出任何補償之請求，其所有權歸屬甲
      方所有」。再依第33條關於「專櫃櫃位之復原交還」第1
      項約定：「乙方遷離或解除佔有專櫃櫃位後，甲方對其遺
      留於櫃上之家具、器具及任何物品取得質權，乙方並授權
      甲方代理處分，並負擔甲方因處分而發生之費用，乙方不
      得異議。甲方所為之處分並無變賣之義務，但如因處分而
      取得價款時，乙方並同意將處分所得價金用以抵償積欠甲
      方任何款項。此項甲方之質權並不影響其依法得享有之留
      置權。」，準此，對於被告向原告所承租標的物之裝潢，
      除關於前揭約定不得拆除、應歸屬出租人原告所有之部分
      外，其餘部分被告依約本即有負擔費用清除返還之義務，
      故原告主張標的物之裝潢部分本即不能抵扣任何費用，即
      為可取。次按，民法第445條第1項規定：不動產之出租人
      ，就租賃契約所生之債權，對於承租人之物置於該不動產
      者，有留置權。又同法第446條第1項規定：承租人將前條
      留置物取去者，出租人之留置權消滅。但其取去係乘出租
      人之不知，或出租人曾提出異議者，不在此限。承租人如
      因執行業務取去其物，或其取去適於通常之生活關係，或
      所留之物足以擔保租金之支付者，出租人不得提出異議。
      第447條規定：出租人有提出異議權者，得不聲請法院，
      逕行阻止承租人取去其留置物；如承租人離去租賃之不動
      產者，並得占有其物。承租人乘出租人之不知或不顧出租
      人提出異議而取去其物者，出租人得終止契約。經查，被
      告於搬遷之日與原告為得否搬走遺留於系爭標的物之設備
      及物品而生爭執，在原告堅持下被告始將所有物品留下乙
      節，為兩造所不爭，按被告搬走時尚欠原告租金達7個月
      之久，依上開規定，原告行使出租人之異議權及留置權占
      有租賃標的物內之物品設備，自為法之所許，被告辯稱原
      告即同意以此抵銷所有債務云云尚非可取，已如前述；至
      被告提出財產明細表一紙及發票、銷貨單及冷凍設備工程
      契約等件（見本院卷第129-143頁）辯稱其所遺留之系爭
      設備及裝潢價值13,120,352元，扣除折舊後之殘值，尚有
      7,349,866元，足以抵償其自92年2月份至其92年9月9日遷
      離以前之租金費用云云，惟依前揭兩造合約約定及法律規
      定，原告固得對於承租人即被告所遺留之家具設備主張質
      權及留置權，然此為原告之權利而非義務，亦即原告固得
      主張行使質權、留置權或自行變賣予以抵償，惟原告逕行
      將之拋棄處分，亦無違上揭約定，是原告主張其得將被告
      所留設備物品視為廢棄物，不予扣抵，即屬有據。被告辯
      稱其所遺留設備物品可以抵償所欠租金費用全部云云，要
      無足取。
（二）原告得否沒收1,810,000元保證金及請求被告給付1,815,0
      00元之保證金票款金額？
  １、1,810,000元履約保證金部分：按系爭合約第5條第4款固
      約定：乙方違約時，甲方得沒收履約保證金及提示履約保
      證票，以為損害賠償，惟查，原告已於92年6月30日以被
      告之履約保證金1,810,000元扣抵部分欠款完畢，該履約
      保證金已不存在，原告於本件訴訟中再依前揭約定主張沒
      收，自非可取。
  ２、依系爭合約第5條第4項之約定：被告違約時，原告得提示
      履約保證票，以為損害賠償。核此屬兩造關於損害賠償預
      定性違約金之約定。另依系爭變更協議書第2條第3項約定
      被告應以每三個月為租金、管理費及水電費之計算週期，
      並於每三個月之最後一個月到期日前15日繳納次三個月為
      週期之應付款項予原告每月共計700,000元，票期以每月
      一日為兌現日。而被告未依前揭協議書之約定於每三個月
      之最後一個月到期日前15日交付次三個月為週期之租金支
      票予原告，自屬違約。查被告於締約時，已依約交付票面
      金額為1,815,000元未載發票日之支票一紙予原告以為履
      約之保證，依前揭原告得於被告違約時提示之約定，應認
      被告有授權原告於其違約時得自行填載發票日期予以提示
      ，原告已於92年9月18日提示履約保證票，然因被告更換
      印鑑而以印鑑不符遭退票乙節，有其所提之支票及退票理
      由單各一紙在卷足憑（見本院卷第42頁），故原告請求相
      當於票面金額1,815,000之違約金，即為可取。
（三）被告末辯稱原告片面終止租約，致其受有至合約期滿前之
      營業損失39,747,267元，並以之與原告之請求抵銷云云，
      惟查，原告終止系爭租約係因被告未依約繳付租金，而可
      歸責於被告，要屬合法，並無被告所辯片面終止租約可言
      。是以，被告自無損害賠償之抵銷債權存在，其以所謂營
      業損失與原告租金請求權抵銷，並無理由。
（四）小結：按民法第229條規定：給付有確定期限者，債務人
      自期限屆滿時起，負遲延責任。給付無確定期限者，債務
      人於債權人得請求給付時，經其催告而未為給付，自受催
      告時起，負遲延責任。其經債權人起訴而送達訴狀，或依
      督促程序送達支付命令，或為其他相類之行為者，與催告
      有同一之效力。前項催告定有期限者，債務人自期限屆滿
      時起負遲延責任。原告另主張被告應於每三個月之最後一
      個月到期日前15日繳納次三個月為週期之應付款項予原告
      ，是被告次三個月之租金債務，應自每三個月首月1日起
      給付遲延利息云云，惟系爭變更協議書第2條第3項雖規定
      被告應於每三個月之最後一個月到期日前15日繳納次三個
      月為週期之應付款項，然亦於該條約定係「每月共計
      700,000元，票期以每月一日為兌現日。」，可見被告所
      負給付租金義務仍係於每月一日為給付期限，則各月租金
      債權應自每月給付期滿即每月2日起負遲延責任，原告逾
      此範圍之請求，即無理由。另違約金即相當於履約保證票
      面額1,850,000元部分，原告係於92年10月16日之追加訴
      狀始明確為給付之請求，被告於92年10月22日當庭收受，
      （見桃園卷(二)第22頁）揆諸前揭規定，此部分被告應自同
      日起始負遲延責任，逾此部分之法定遲延利息請求，亦屬
      無據。綜上所述，原告請求被告給付之租金費用及違約金
      在5,882,902元及各按如附表所示本金欄下之利息起算日
      起至清償日止，按週年利率百分之五計算之利息範圍內，
      為有理由，逾此部分，即非有據，應予駁回。
五、至兩造其餘攻擊防禦方法及未經援用之證據，經本院審酌後
    ，認均不影響本判決之結果，爰不一一再予論述，附此敘明
    。
六、兩造陳明願供擔保，聲請宣告假執行或免為假執行，經核原
    告勝訴部分，合於法律規定，爰分別酌定相當之擔保金額宣
    告之；原告其餘假執行之聲請，因訴之駁回而失所依據，不
    予准許。
七、訴訟費用分擔之依據：民事訴訟法第79條。
中　　華　　民　　國　　94　　年　　5　　月　　13　　日
                  民事民一庭    法　官　王貞秀
以上正本係照原本作成
如對本判決上訴，須於判決送達後20日內向本院提出上訴狀
中　　華　　民　　國　　94　  年　　5  　月　　16　　日
                    　　　　　　書記官　劉寶鈴
